臺灣臺北地方法院交通事件裁定　　　　　　　　　　九十一年度交聲字第九三三號
　　異　議　人
　　即受處分人　甲○○
右列異議人即受處分人因違反道路交通管理處罰條例案件，對於台北市交通事件裁所
中華民國九十一年六月二十四日所為之處分（原處分：北市裁三字第駕裁二二─ＡＢ
0000000號），聲明異議，本院裁定如左：
    主  文
異議駁回。
    理  由
一、按汽車不得併排停車；又汽車駕駛人停車時，不依順行方向，或不緊靠道路右側
    ，或併排停車，或單行道不緊靠路邊停車者，處新台幣（下同）六百元以上一千
    二百元以下罰鍰，道路交通安全規則第一百十一條第一項第五款及道路交通管理
    處罰條例第五十六條第一項第六款分別定有明文。又汽車違反道路交通管理事件
    ，有違規停車而駕駛人不在場之情形，當場不能製單舉發者，得逕行舉發之；前
    項逕行舉發，應記明車輛牌照號碼；車型等可資辨別之資料，查明汽車所有人姓
    名或名稱、住址後，並以該汽車所有人為被通知人製單舉發之。違反道路交通管
    理事件統一裁罰標準及處理細則第二十三條第一項第三款、第二項亦分別定有明
    文。
二、本件異議人即受處分人甲○○所有車號Ｈ六－九一二五號自用小客車，於民國九
    十一年二月三日晚上十時十八分許，併排停放在台北市○○路○段道路上，經台
    北市政府警察局松山分局交通分隊員警劉士湧認定違規併排停車，而以拍照方式
    舉發，送請台北市政府警察局交通警察大隊認定受處分人違反道路交通管理處罰
    條例第五十六條第一項第六款規定逕行掣單舉發（北市警交大字第ＡＢ0000
    000號），受處分人於收受舉發通知單後，於通知單上所載應到案日期（九十
    一年三月二十二日）前，向原處分機關提出申訴，經原處分機關函請舉發機關調
    查結果，因認受處分人所有前開汽車確有違規併排停車之事實，乃依違反道路交
    通管理處罰條例第五十六條第一項第六款及違反道路交通管理事件統一裁罰標準
    表等規定，裁處受處分人罰鍰一千二百元。有卷附台北市政府警察局舉發違反道
    路交通管理事件通知單通知聯（北市警交大字第ＡＢ0000000號）、照片
    、台北市交通事件裁決所違反道路交通管理事件裁決書（北市裁三字第駕裁二二
    ─ＡＢ0000000號）、掛號郵件收件回執、台北市政府警察局松山分局九
    十一年三月十三日北市警松分交字第○九一六○八七一二○○號函、申訴書等件
    足憑。
三、本件受處分人自承其所有上開汽車停在台北市○○路○段六六九號機車店門口，
    並暫停幾分鐘之事實，惟矢口否認有何原處分機關所指違規併排停車之情事，辯
    稱：伊停車時間係於九十一年二月二日晚間，並非九十一年二月三日夜間，伊停
    車處所旁之人行道遭機車店違規佔用，汽車停車位易遭佔用，伊在該處僅是暫時
    停個幾分鐘，並無必要因此與店家爭論，伊雖有錯，然執法單位不公，現機車店
    是否已得到應有之處罰？云云。經查：
（一）受處分人所指其停放上開自用小客車旁之人行道，遭機車行違規停放機車，固
      有採證照片一紙可堪認定，然受處分人上開自用小客車停靠在車號ＡＴ─四八
      ★★之自用小客車旁，造成併排停車之事實，觀諸卷附現場採證照片甚為明確
      。按汽車駕駛人有無併排停車之情事，以汽車駕駛人有無在併排之客觀狀態停
      車為斷，受處分人既自承其確將上開汽車暫停在該處幾分鐘，而員警採證舉發
      時，受處分人又未在現場，足徵原處分機關認定受處分人上開汽車併排停車，
      確屬有據。又員警既已依違反道路交通管理事件統一裁罰標準及處理細則第二
      十三條第一項第三款、第二項之規定，依法現場拍照採證，並摰發舉發違反道
      路交通管理事件通知單通知聯送交受處分人，其舉發程序自屬合法正當。
（二）第查，原處分機關所指受處分人所有上開汽車違規併排停車之時間為九十一年
      二月三日晚上十時十八分許，有卷附採證照片所示拍攝時間「三  二二：一八
      」可佐，受處分人空言其違規停車時間係在九十一年二月二日夜間云云，尚難
      據以推翻上開採證照片信而有徵之證據信憑度，況縱真有時間誤植之情況，亦
      無礙於受處分人事實上有違規併排停車之認定。至現場機車店違規停放機車佔
      用人行道或汽車停車位是否亦遭取締一節，受處分人本得依違反道路交通管理
      事件統一裁罰標準及處理細則第二十五條之一規定，列舉違規行為發生地點、
      日期、時間及違規事實等資料，向公路主管或警察機關檢舉，然尚不得以該處
      違規停放機車之機車店是否同遭取締，而主張免除己身之違規責任。本件事證
      明確，受處分人所有上開被舉發自小客車確有併排停車之違規事實，堪以認定
      。
四、綜上所述，受處分人既有於前揭時、地併排停車之行為，原處分機關依道路交通
    管理處罰條例第五十六條第一項第六款、違反道路交通管理事件統一裁罰標準表
    等規定，裁處受處分人罰鍰一千二百元，並無違誤。受處分人猶執前詞，指摘原
    處分不當，為無理由，自應將其異議駁回。
據上論斷，應依道路交通案件處理辦法第十九條，裁定如主文。
中    華    民    國      九十一      年      九      月      三十      日
          臺灣臺北地方法院交通法庭
                                          法  官  吳  秋  宏
右正本證明與原本無異。
如不服本裁定，應於送達後五日內，向本院提出抗告狀。
                                          書記官  林  碧  華
中    華    民    國      九十一      年       九     月      三十      日
